【裁判字號】    89,訴,2879
【裁判日期】    900727
【裁判案由】    毒品危害防制條例
【裁判全文】
台灣台中地方法院刑事判決                        八十九年度訴字第二八七九號
    公  訴  人  臺灣臺中地方法院檢察署檢察官
    被      告  甲○○
    指定辯護人  本院公設辯護人丙○○
右列被告因違反毒品危害防制條例案件，經檢察官提起公訴（八十九年度偵字第一六
一八二號），本院判決如左：
    主  文
甲○○無罪。
    理  由
一、公訴意旨略以：被告甲○○向綽號「阿安」不詳姓名之人購買第二級毒品安非他
    命，竟基於概括之犯意，自民國八十九年四月初某日起至同年七月四日止，連續
    於台中縣大雅鄉、太平市太平加油站前等地，分別以安非他命一錢重新台幣（下
    同）三千元及半錢重二千元不等之價格販賣予丁○二次、乙○○四、五次，嗣於
    八十九年七月四日下午六時三十分許，經警據報循線持台灣台中地方法院檢察署
    搜索票至台中市○○路○段二三四巷二號五樓之一房屋搜索而查獲，扣得安非他
    命五包（毛重十三‧六公克）及吸食器乙組。因認被告涉有違反毒品危害防制條
    例第四條第二項之販賣第二級毒品罪嫌云云。
二、按犯罪事實應依證據認定之，無證據不得推定其犯罪事實。又不能證明被告犯罪
    者，應諭知無罪之判決，刑事訴訟法第一百五十四條、第三百零一條第一項定有
    明文。按刑事訴訟法上所謂認定犯罪事實之證據，係指足以認定被告確有犯罪行
    為之積極證據而言，該項證據自須適合於被告犯罪事實之認定，始得採為斷罪資
    料（參照最高法院二十九年上字第三一０五號判例）。又認定犯罪事實，所憑之
    證據，雖不以直接證據為限，間接證據亦包括在內，然無論直接或間接證據，其
    為訴訟上之證明，須於通常一般之人均不致於有所懷疑，而得確信其為真實之程
    度者，始得據之為有罪之認定，倘其證明尚未達到此一程度，而有合理性懷疑之
    存在時，即無從為有罪之認定（最高法院著有七十六年臺上字第四九八六號判例
    可資參照）。
三、訊據被告甲○○堅決否認涉有右揭販賣安非他命予丁○、乙○○之犯行，辯稱；
    並未販賣安非他命予丁○、乙○○等語，查公訴人認被告甲○○涉有右揭販賣安
    非他命犯行，無非以證人丁○及乙○○於警訊中之證述，被告甲○○於上開販賣
    期間與證人丁○及乙○○間有密集之電話聯絡，及扣案之被告所有之安非他命分
    裝為五包，且數量非屬細微，為其主要論據，惟查：（一）證人乙○○雖於警訊
    中證述：曾於八十九年四、五月間，在台中縣大雅鄉、太平市等地，向甲○○購
    買四、五次安非他命，每次以二千元購買重約半錢之安非他命一小包，都是以伊
    所使用之行動電話0000000000號及家中市內電話00－000000
    0號撥打甲○○所持用之行動電話0000000000號聯絡等語，惟其於九
    十年四月三十日經本院拘提到案時，則證稱：因曾用車載過被告去找朋友，被告
    為答謝伊，有拿過安非他命贈與伊一次，並未向被告買過安非他命等語，於九十
    年五月十五日本院調查時，復證稱：「我沒有向甲○○購買安非他命，是警察要
    我指認被告甲○○，如果我沒有指認他，警察就要辦我。」等語，是證人乙○○
    於警訊中所為不利被告之證述是否可採即有疑義；另查，證人乙○○於警訊中雖
    稱伊係在八十九年四、五月間以電話聯繫方式，向被告購買安非他命云云，然參
    被告所持用之電話號碼0000000000號行動電話，自八十九年二月一日
    起，至同年六月三十日止之雙向通聯紀錄以觀，被告及證人乙○○在八十九年三
    月十日及同年六月十二日、十四日、十五日僅共有十次之通聯紀錄，雙方既無於
    八十九年四、五月間以電話聯繫，如何於該段期間聯絡購買安非他命事宜，公訴
    人以被告與證人乙○○間有密集之電話聯絡，顯與事實不符，是證人乙○○於審
    判中證述否認係被告甲○○販賣安非他命予伊等語，應可採信，而於警訊中所為
    右揭證述則顯無可採，不足為認定被告甲○○涉有本件販賣安非他命犯行之積極
    證據。（二）再查，證人丁○於警訊中雖證述：共向被告甲○○買過安非他命二
    次，分別是在八十九年四月初及六月初，是以伊所使用之0000000000
    號行動電話撥打甲○○所持用之0000000000號行動電話向甲○○買安
    非他命，約定在台中縣太平市太平加油站前接洽，以一錢安非他命三千元之價格
    購買等語，惟於偵查中則翻異前詞，證稱：不認識被告云云，復於本院八十九年
    十二月二十二日調查中坦承認識被告，並證稱：第一次是在八十九年四、五月間
    ，向被告以三千五百元至四千之價格購買安非他命，僅成交過這一次而已等語，
    嗣又於九十年四月十日本院調查中證稱：僅一次交易成功，是以一錢安非他命三
    千五百元，叫甲○○幫伊調貨，甲○○有無賺取差價，伊不知道，而第二次則是
    為警查獲時，並未交易成功等語，再於九十年五月十五日於本院調查中證稱：係
    請被告幫伊調貨（指安非他命），在被告拿安非他命回來時，伊未等被告開價，
    就直接給被告三千五百元等語，就上開證人丁○就購買安非他命之次數、價格及
    究係向被告購買安非他命抑或央請被告代為買受安非他命等情均前後證述不一；
    又證人與被告間之通聯紀錄僅從八十九年六月二十二日至二十八日間有密切之聯
    繫，有上開被告所持用之0000000000號行動電話通聯紀錄表一份在卷
    足稽，是被告在八十九年四、五月間並無與證人丁○有電話聯繫之通話紀錄，則
    證人丁○應無可能在該段時間向被告購買安非他命或央請被告代其調取安非他命
    。另證人丁○雖證稱在八十九年七月四日打電話給被告，是要向被告買安非他命
    等語，惟當時證人丁○打第一通電話予被告時，被告僅告知稍待再回電話予丁○
    ，並未同意販售毒品予丁○，嗣後由一名男子打電話予丁○，並與之聯絡交易地
    點等情，業據證人丁○於本院審理中證述明確，此次證人丁○所稱係第二次向被
    告買受安非他命，實係在警員之佈局下將證人丁○引出，難謂證人丁○已與被告
    間已作好販毒之聯繫。綜上所述，證人乙○○、丁○所為不利被告之證詞，既均
    有上開瑕疪可指，自無從為被告甲○○有為本件販賣安非他命犯行之證據。此外
    ，復無其他積極證據足資證明被告販賣安非他命，本件應認被告販賣安非他命犯
    罪嫌疑尚有不足，依照首揭說明，自應為無罪之諭知。至於被告甲○○為證實其
    與證人丁○間係男女朋友關係，並因渠等前有嫌隙，遂遭丁○誣指，而請求再度
    傳訊證人丁○與其當面對質，欲指出證人丁○身上之特徵為證，並請求傳訊證人
    廖清安證實被告與證人丁○間確係男女朋友關係，惟本院認證人丁○之證詞既有
    上開瑕疵可指，已不足為被告有罪之證據，且渠二人間是否為男女朋友關係而證
    人丁○因嫌隙誣指被告等情，於本案已無重要，無再行調查之必要，爰不予傳訊
    調查，附此敘明。另被告甲○○是否另涉有轉讓第二級毒品安非他命予證人乙○
    ○之犯嫌，應由檢察官另行偵辦，尚非本院所得審究；再扣案之安非他命五包（
    合計毛重十三．六公克）業據被告於警訊中供承係供伊吸食使用，且被告亦因施
    用毒品安非他命之犯行經送強制戒治，被告施用安非他命毒品前後之持有安非他
    命之低度行為，應為其施用之高度行為所吸收，不另論罪，扣案之毒品安非他命
    五包（合計毛重十三．六公克）則應由檢察官另行處分，爰不併予宣告沒收，附
    此敘明。
據上論斷，應依刑事訴訟法第三百零一條第一項判決如主文。
中      華      民      國    九十      年      七      月    二十七    日
                                臺灣臺中地方法院刑事第六庭
                                      法  官  許  月  馨
右正本證明與原本無異。
如不服本判決應於送達後十日內向本院提出上訴狀。
                                      書記官
中      華      民      國    九十      年      七      月    二十七    日


司法院資訊處製作；財團法人民間司法改革基金會備份。
